【裁判字號】    90,親,20
【裁判日期】    901120
【裁判案由】    否認子女
【裁判全文】
臺灣台南地方法院民事判決  九十年度親字第二○號
    原      告    乙○○
    被      告    丙○○
    兼法定代理人  甲○○
右當事人間請求否認子女事件，本院判決如左：
    主    文
確認被告丙○○（民國八十九年十二月二十四日生）非被告甲○○自原告受胎所生之
女。
訴訟費用由被告負擔。
    事    實
甲、原告方面：
  一、聲明：求為判決如主文第一項所示。
  二、陳述：
      （一）原告與被告甲○○於民國八十六年一月二十八日結婚，詎被告甲○○自
            八十七年九月二十四日起棄家庭於不顧，二人自此即分居，被告甲○○
            竟於八十七年十月十四日在台南縣新營市○○路二六號大同旅社五一二
            號房與訴外人卓啟行犯下通姦醜行，經原告提出告訴並經鈞院於八十九
            年一月二十五日以八十八年度易字第三０一六號判決被告甲○○有期徒
            刑三個月確定在案，原告更因被告甲○○之不倫犯行於八十七年七月二
            十五日與被告甲○○辦理離婚登記。
      （二）惟被告甲○○於八十九年十二月二十四日產下一女即被告丙○○，雖經
            推定係兩造婚姻關係存續中所生，惟被告甲○○於八十七年十月十四日
            與他人通姦後至八十九年七月二十五日離婚期間，在受推定之受胎期間
            內原告並未與被告甲○○同居，被告丙○○顯非自原告受胎所生之女，
            爰依民法第一千零六十三條第二項規定，提起否認子女之訴。
  三、證據：提出戶籍謄本二份、判決書影本一份為證，並聲請鑑定親子血緣關係。
乙、被告方面：
    聲明：同意原告請求。
丙、本院依原告之聲請，囑託財團法人屏東基督教醫院鑑定原告與被告丙○○之親子
    血緣關係。
    理    由
一、本件原告主張被告甲○○與原告原為夫妻，被告甲○○竟於兩造婚姻關係存續期
    間與他人通姦並產下被告丙○○，而被告甲○○與他人通姦期間並未與原告同居
    等情，業據其提出與所述相符之戶籍謄本二份、判決書影本乙份為證，並為被告
    甲○○所不否認，堪信為真實。復參之財團法人屏東基督教醫院九十年三月二十
    三日所發之（九十）屏基醫字第九００七０七八號鑑定通知書鑑定結果：乙○○
    與丙○○檢體，其ＤＮＡＳＴＲ系統存有五個基因座型別矛盾，即乙○○與丙○○間應不存在血緣關係等語，有該院ＤＮＡ親子血緣關係諮詢報告單一份可憑，
    足稽被告丙○○確非被告甲○○自原告受胎所生之女，原告之主張，應堪信為真
    正。
二、按婚生子女之推定，如夫妻之一方能證明妻非自夫受胎者，得提起否認之訴，應
    於知悉子女出生之日起，一年內為之，民法第一千零六十三條第二項定有明文。
    查被告丙○○係八十九年十二月二十四日生，是原告於知悉後一年內即九十年三
    月二十七日向本院提起本件否認子女之訴，有起訴狀之收狀戳足參，於法並無不
    合。綜上，原告依據民法第一千零六十三條第二項之規定提起本件訴訟，請求確
    認被告丙○○非被告甲○○自原告受胎之女，於法自屬正當，應予准許。
三、據上論結，本件原告之訴為有理由，爰依民事訴訟法第七十八條、第八十五條第
    一項前段，判決如主文。
中      華      民      國    九十      年      十一    月    二十    日
                                        臺灣臺南地方法院民事第二庭
~B審判長法官    蔡美美
~B法      官    王國忠
~B法      官    王慧娟
右正本證明與原本無異。
如對本判決上訴，須於判決送達後廿日內向本院提出上訴狀。
中      華      民      國    九十      年      十一    月    二十    日
~B法院書記官    黃玉真


司法院資訊處製作；財團法人民間司法改革基金會備份。
